臺灣桃園地方法院刑事判決　　　　　　　　　　　　　九十一年度易字第二九二號
　　公訴人　臺灣桃園地方法院檢察署檢察官
　　被　告　丁○○
　　　　　　乙○○
　　　　　　甲○○
右列被告等因公共危險案件，經檢察官提起公訴（九十年度偵字第八七八三號），本
院判決如左：
    主  文
丁○○、乙○○、甲○○失火燒燬現有人所在之建築物，各處有期徒刑肆月，如易科
罰金均以參佰元折算壹日。
    事  實
一、丁○○、乙○○、甲○○三人均為受僱「新東廣告社」之員工，負責施作「貫麟
    企業有限公司（設桃園縣中壢市○○路一０九六號，負責人黃森發，下稱貫麟公
    司）所委託「新東廣告社」之廣告招牌安裝工程，於民國（下同）九十年四月六
    日十七時許，攜帶已先行製作完成之廣告招牌乙付、角鐵二付及電焊工具等前往
    「貫麟公司」前，欲將上開廣告招牌懸掛在現有人所在之「貫麟公司」上開鐵皮
    屋建築物二樓牆面外，而將上開角鐵鎖在上開牆面後，應注意「貫麟公司」在上
    開鐵皮屋二樓內牆面旁堆置以紙箱易燃物包裝之鋁圈多只，而使用電焊時，亦需
    遠離易燃物品，以避免因電焊時火星跳脫引起火災，且按諸當時上開施作現場等
    一切情狀，復無丁○○、乙○○、甲○○三人不能注意之情形，竟疏未注意先將
    上開以紙箱包裝之鋁圈多只搬離上開牆面旁，即由甲○○在旁扶住靠在上開牆面
    上之梯子乙付，丁○○在一旁察看、指揮，乙○○則持電焊工具登上上開梯子，
    在上開鐵皮屋二樓牆面外進行電焊上開廣告招牌之工作，致上開鐵皮屋二樓內之
    上開紙箱多只因電焊時造成鐵皮燒穿後，火星跳脫及之而引燃失火，並延及燒燬
    「貫麟公司」上開鐵皮屋二樓樓層全部（內部設有辦公室、儲存區等，均以木板
    隔間）。嗣經丁○○查察上情，即行通知黃森發，再行通知桃園縣消防局人員到
    場進行滅火。
二、案經桃園縣警察局中壢分局報請臺灣桃園地方法院檢察署檢察官偵查起訴。
    理  由
一、訊據被告丁○○、乙○○、甲○○三人固均坦承於右揭時地以電焊方式固定上開
    廣告招牌時，「貫麟公司」上開鐵皮屋二樓確有失火燒燬等情，惟均矢口否認右
    揭犯行，均辯稱：伊等雖有以電焊方式固定上開廣告招牌，惟並未因之引燃上開
    鐵皮屋二樓內之紙箱，而造成失火燒燬之云云。經查：「貫麟公司」上開鐵皮屋
    二樓處於右揭時地，由被告丁○○、乙○○、甲○○三人以電焊方式固定上開廣
    告招牌時，確有失火燒燬乙情，業據告訴人丙○○迭次於警、偵訊中及本院審理
    時指訴明確，復為被告丁○○、乙○○、甲○○三人迭次於警、偵訊中及本院審
    理時所均不否認在卷，並有上開鐵皮屋二樓處失火後照片乙份，在卷可稽，應堪
    認定。又上開鐵皮屋二樓處之失火原因，業據桃園縣消防局鑑識人員到場鑑定，
    並鑑稱「貳、現場燃燒後狀況：一、就現場外貌觀察：現場燃燒後由外觀察，僅
    中壢市○○路一０九六號（貫麟公司）有被火燒燬之情形外，並未波及它戶。二
    、勘查內部燒損情景：（九）檢視廣告招牌固定架施工處位置及燒損情形，發現
    廣告招牌固定架一施工處燒損情形嚴重，鋼骨、鐵皮嚴重受熱、變色，有燒穿情
    形。（十）檢視廣告招牌固定架一施工處鐵皮燒穿情形，發現鐵皮燒穿之位置均
    為焊接點處。（十三）清理廣告招牌固定架一施工處起火處下方，發現起火處直
    下方遺留有使用過之焊條。參、火災原因研判：二、起火戶之研判：結論：綜合
    以上所述研判起火戶是在中壢市○○路一０九六號（貫麟公司）。三、起火處之
    研判：結論：綜合以上研判起火處是在一０九六號（貫麟公司）二樓輪胎、鋁圈
    儲存區前側東端廣告招牌固定架一施工處內側。五、起火原因之研判：結論：綜
    合以上研判起火原因以電焊施工不慎引火之可能性較大等語在卷，此有該局九十
    年四月十九日火災原因調查報告書乙份可佐，亦堪認定。再按被告丁○○、乙○○、甲○○三人於右揭時地進行電焊上開廣告招牌之工作時，均應注意「貫麟公
    司」在上開鐵皮屋二樓內牆面旁堆置以紙箱易燃物包裝之鋁圈多只，而使用電焊
    時，亦需遠離易燃物品，以避免因電焊時火星跳脫引起火災，且按諸當時上開施
    作現場等一切情狀，復無被告丁○○、乙○○、甲○○三人不能注意之情形，竟
    疏未注意先將上開以紙箱包裝之鋁圈多只搬離上開牆面旁，即由被告甲○○在旁
    扶住靠在上開牆面上之梯子乙付，被告丁○○在一旁察看、指揮，被告乙○○則
    持電焊工具登上上開梯子，在上開鐵皮屋二樓牆面外進行電焊上開廣告招牌之工
    作，致上開鐵皮屋二樓內之上開紙箱多只因電焊時造成鐵皮燒穿後，火星跳脫及
    之而引燃失火，並延及燒燬「貫麟公司」上開鐵皮屋二樓樓層全部（內部設有辦
    公室、儲藏間等，均以木板隔間），則被告丁○○、乙○○、甲○○三人對「貫
    麟公司」上開鐵皮屋二樓處失火燒燬之結果，顯均有過失責任，且其間均亦存有
    相當因果關係，至為灼然。被告丁○○、乙○○、甲○○三人所辯，顯均係事後
    卸責之詞，均不足採信。被告丁○○、乙○○、甲○○三人犯行均臻明確，應予
    依法論科。
二、核被告丁○○、乙○○、甲○○三人所為，均係犯刑法第一百七十三條第二項之
    失火燒燬現有人所在之建築物罪。爰審酌被告丁○○、乙○○、甲○○三人均係
    從事廣告招牌工作，常有使用電焊固定之情形，均應且能注意先將上開「貫麟公
    司」鐵皮屋二樓內以紙箱包裝之鋁圈多只搬離上開牆面旁，且使用電焊時，亦需
    遠離易燃物品，以免因電焊時火星跳脫引起火災，且按諸當時上開施作現場等一
    切情狀，復無被告丁○○、乙○○、甲○○三人不能注意之情形，竟疏未注意及
    之，在進行電焊上開廣告招牌時失火燒燬「「貫麟公司」上開鐵皮屋二樓處，已
    損及被害人「貫麟公司」之權益，並危及社會上之公共安全及被告丁○○、乙○○、甲○○三人犯罪後之態度等一切情狀，各量處如主文所示之刑，並均諭知易
    科罰金之折算標準，以資儆懲。
據上論斷，應依刑事訴訟法第二百九十九條第一項前段，刑法第一百七十三條第二項
、第四十一條第一項前段，罰金罰鍰提高標準條例第一條前段、第二條，判決如主文
。
本案經檢察官王以文到庭執行職務。
中      華      民      國      九十一      年    五    月     三     日
                          臺灣桃園地方法院刑事第四庭
                                            法  官  林 晏 鵬
右正本證明與原本無異。
如不服本判決，應於判決送達後十日內向本院提出上訴狀( 應附繕本 )，上訴於
臺灣高等法院。
                                            書記官  陳 青 瑜
中      華     民國     九十一       年    五    月     三     日
附錄法條：刑法第一百七十三條
刑法第一百七十三條
放火燒燬現供人使用之住宅或現有人所在之建築物、礦坑、火車、電車或其他供水、
陸、空公眾運輸之舟、車、航空機者，處無期徒刑或七年以上有期徒刑。
失火燒燬前項之物者，處一年以下有期徒刑、拘役或五百元以下罰金。
第一項之未遂犯罰之。
預備犯第一項之罪者，處一年以下有期徒刑、拘役或三百元以下罰金。
